【裁判字號】    97,審訴,4288
【裁判日期】    971124
【裁判案由】    毒品危害防制條例
【裁判全文】
臺灣高雄地方法院刑事判決            97年度審訴字第4288號
公  訴  人  臺灣高雄地方法院檢察署檢察官
被      告  甲○○
上列被告因違反毒品危害防制條例案件，經檢察官提起公訴（97
年度毒偵字第3616號），嗣因被告就被訴事實為有罪陳述，經本
院告知簡式審判程序意旨並聽取公訴人及被告之意見後，本院合
議庭裁定由受命法官獨任依簡式審判程序審理，判決如下：
    主  文
甲○○施用第一級毒品，累犯，處有期徒刑壹年，扣案第一級毒
品海洛因包（合計淨重貳點肆柒公克、空包裝總重零點玖貳公
克）均沒收銷燬之；又施用第二級毒品，累犯，處有期徒刑陸月
，扣案第二級毒品甲基安非他命壹包（驗前淨重零點零柒貳公克
、驗後淨重零點零柒公克）沒收銷燬之。應執行有期徒刑壹年
月，扣案第一級毒品海洛因包（合計淨重貳點肆柒公克、空包
裝總重零點玖貳公克）及第二級毒品甲基安非他命壹包（驗前淨
重零點零柒貳公克、驗後淨重零點零柒公克）均沒收銷燬之。
    事  實
一、甲○○前因施用毒品案件，經本院92年度毒聲字第6652號裁
    定送觀察、勒戒後，認無繼續施用毒品傾向，於民國92年11
    月14日執行完畢釋放。又於94年間同因施用毒品，經法院判
    處有期徒刑10月確定，復經裁定減為有期徒刑5 月，於97年
    3 月31日易科罰金執行完畢。詎其猶不知悛悔，竟於前開觀
    察、勒戒執行完畢釋放後5 年內，基於施用第一級毒品海洛
    因之犯意，於97年7 月24日22時許，在其位於高雄市○○區
    ○○路96號12樓之4 住處，以將海洛因摻入香菸點燃吸食之
    方式，非法施用第一級毒品海洛因1 次。另基於施用第二級
    毒品甲基安非他命之犯意，於同年月26日18時許，同在上址
    以將甲基安非他命置於錫箔紙燃燒加熱之方式，非法施用第
    二級毒品甲基安非他命1 次。嗣於同年月26日22時30分許，
    在高雄市○○區○○路、仁智街口因交通違規遭警實施盤檢
    ，於查驗證件之際乃發現其皮包內藏有第一級毒品海洛因3
    包（合計淨重2.47公克、空包裝總重0.92公克）及第二級毒
    品甲基安非他命1 包（驗前淨重0.072 公克、驗後淨重0.07
    公克）並當場加以查扣，另徵得其同意後採尿送驗，進而查
    悉上情。
二、案經高雄市政府警察局新興分局報請台灣高雄地方法院檢察
    署檢察官偵查起訴。
    理  由
一、本件被告甲○○係違反毒品危害防制條例第10條第1 項、第
    2 項之施用第一級毒品與第二級毒品罪，其法定刑俱為死刑
    、無期徒刑、最輕本刑為3 年以上有期徒刑以外之罪，於準
    備程序進行中被告就被訴事實為有罪陳述，由受命法官告知
    簡式審判程序要旨並聽取其與公訴人之意見，經被告同意適
    用簡式審判程序後，本院亦認無不得或不宜改依簡式審判程
    序進行之處，爰依刑事訴訟法第273 條之1 第1 項、第284
    條之1 規定，本院合議庭裁定由受命法官獨任進行簡式審判
    程序，合先敘明。
二、上揭事實，業有尿液採證代碼表暨高雄市立凱旋醫院97年8
    月4 日濫用藥物尿液檢驗報告各1 件在卷可稽，另扣得被告
    所有第一級毒品海洛因3 包及第二級毒品甲基安非他命1 包
    可資憑佐。又上開毒品送請鑑定結果確分別含有第一級毒品
    海洛因與第二級毒品甲基安非他命成分，亦有卷附法務部調
    查局濫用藥物實驗室鑑定書及高雄醫學大學附設中和紀念醫
    院檢驗報告各1 份在卷可查，復據被告於本院審理中坦認上
    情不諱，足徵其自白核與事實相符，堪予採信。另查，被告
    前因施用毒品案件，經裁定送觀察、勒戒後，認無繼續施用
    毒品傾向，於92年11月14日執行完畢釋放等情，有台灣高等
    法院被告前案紀錄表1 份附卷可參，足認被告確於前開觀察
    、勒戒執行完畢釋放後、5 年內再犯毒品危害防制條例第10
    條施用毒品罪。職是，本件事證明確，被告前揭犯行俱堪認
    定，應依法論科。
三、查海洛因、甲基安非他命各係毒品危害防制條例第2 條第2
    項第1 款、第2 款所定第一級毒品與第二級毒品，依法不得
    持有、施用及販賣。核被告甲○○所為，分別係違反毒品危
    害防制條例第10條第1 項施用第一級毒品罪及同條第2 項施
    用第二級毒品罪。其施用第一級毒品海洛因與第二級毒品甲
    基安非他命前、後分別持有海洛因、甲基安非他命之低度行
    為，俱應為施用之高度行為所吸收，不另論罪。又被告所涉
    施用第一、二級毒品犯行，彼此間犯意各別且行為互殊，觸
    犯構成要件相異之罪名，應予分論併罰為當。再者，被告前
    因施用毒品案件，經法院判決有罪在案，甫於97年3 月31日
    易科罰金執行完畢一節，業如前述，並有前開台灣高等法院
    被告前案紀錄表附卷足憑，是其前受有期徒刑執行完畢後、
    5 年內故意再犯有期徒刑以上之本罪，各應論以累犯並依法
    加重其刑。爰審酌被告前因施用毒品案件，除經法院裁定施
    以觀察勒戒及判決有罪外，更於前案執行完畢後短期內再為
    本件犯行，足見其惡習已深，且戒絕毒癮之意志不堅，未能
    體悟施用毒品對自己、家人造成之傷害及社會之負擔，自屬
    可議；惟念其於犯後態度良好，然前於偵查中猶飾詞否認施
    用第二級毒品犯行，直至本院審理中方始坦認不諱等一切情
    狀，分別量處如主文所示之刑，並定其應執行之刑，以資懲
    儆。此外，扣案第一級毒品海洛因3 包（合計淨重2.47公克
    、空包裝總重0.92公克）及第二級毒品甲基安非他命1 包（
    驗前淨重0.072 公克、驗後淨重0.07公克）均係查獲之毒品
    ，且該包裝袋與其內毒品業已無法析離，應將之同視為毒品
    無訛，從而不問屬於犯人與否，爰依毒品危害防制條例第18
    條第1 項前段規定分別就被告所涉施用第一、二級毒品罪刑
    以下諭知沒收銷燬，附此敘明。
據上論斷，應依刑事訴訟法第273 條之1 第1 項、第299 條第1
項前段，毒品危害防制條例第10條第1 項、第2 項、第18條第1
項前段，刑法第11條、第47條第1 項、第51條第5 款，判決如主
文。
中    華    民    國    97    年    11    月    24    日
                  刑事第七庭  法  官    陳明呈
以上正本證明與原本無異。
如不服本判決應於收受本判決後10日內向本院提出上訴書狀，並
應敘述具體理由，如未敘述上訴理由者，應於上訴期間屆滿後20
日內補提理由書狀於本院（均須按他造當事人之人數附繕本）「
切勿逕送上級法院」。
中    華    民    國    97    年    11    月    24    日
                              書記官    張琇晴
附錄本判決論罪科刑之法條：
毒品危害防制條例第十條
施用第一級毒品者，處六月以上五年以下有期徒刑。
施用第二級毒品者，處三年以下有期徒刑。


司法院資訊處製作；財團法人民間司法改革基金會備份。
